臺灣板橋地方法院刑事判決　　　　　　　99年度訴字第2963號
公　訴　人　臺灣板橋地方法院檢察署檢察官
被　　　告　張文霖
指定辯護人　本院公設辯護人湯明純
上列被告等因違反違反毒品危害防制條例案件，經檢察官提起公
訴（99年度偵字第19096號、99年度毒偵字第6555號、99年度毒
偵字第6556號），本院判決如下：
    主  文
張文霖犯如附表一「罪名」欄所示之罪，均累犯，各處如附表一
所示之刑。應執行有期徒刑貳拾年；扣案如附表四所示之第一級
毒品海洛因與第二級毒品甲基安非他命，均沒收銷燬之；扣案如
附表五所示之物，均沒收；未扣案販賣第一、二級毒品所得合計
新臺幣陸仟元，均沒收，如全部或一部不能沒收時，以其財產抵
償之。
    事  實
一、張文霖前於民國88年間，因施用毒品案件，經臺灣桃園地方
    法院裁定送觀察、勒戒後，認無繼續施用毒品之傾向，而於
    88年8 月23日觀察、勒戒執行完畢釋放，由臺灣桃園地方法
    院檢察署檢察官以88年度偵字第1649號不起訴處分確定。又
    於89年間，因施用毒品案件，經臺灣桃園地方法院以89年度
    訴字第558 號判處有期徒刑7 月、4 月，應執行有期徒刑10
    月，以及於90年間，因施用毒品案件，經桃園地方法院以90
    年度桃簡字第1343號判處有期徒刑5 月，兩案接續執行，於
    92年1 月17日縮短刑期假釋出獄，並於92年4 月15日假釋期
    滿未經撤銷而執行完畢。另於94年、95年間，再因施用毒品
    案件，經桃園地方法院以94年度訴字第2120號、95年度訴字
    第2299號，各判處有期徒刑1 年、6 月、1 年，嗣經裁定減
    刑為有期徒刑6 月、3 月、6 月，且定應執行刑有期徒刑1
    年1 月，並於96年9 月18日縮短刑期執行完畢。詎張文霖仍
    不知悔改，明知海洛因、甲基安非他命係經政府公告，分別
    列為毒品危害防制條例第2 條第2 項第1 款、第2 款所規定
    之第一、二級毒品，依法均不得販賣、轉讓、持有與施用，
    竟意圖營利，而分別基於販賣第一、二級毒品，以及分別施
    用第一、二級毒品之犯意，為下列販賣第一、二級毒品與施
    用第一、二級毒品行為：
  (一)張文霖以行動電話門號0000000000作為販賣第二級毒品之對
    外聯繫工具，分別於附表三編號1 至編號6 所示之99年5 月
    15日、99年5 月17日，接獲李建興之來電，表示欲購買價值
    新臺幣（下同）3,000 元重約1 公克，以及價值1,000 元重
    約0.3 公克之第二級毒品甲基安非他命，並相約在附表二編
    號1 至編號2 所示之地點會面交易，張文霖因而分別攜帶重
    約1 公克、0.3 公克之第二級毒品甲基安非他命至約定地點
    ，各以附表二編號1 至編號2 所示之金額，分別販賣交付重
    約1 公克、0.3 公克之第二級毒品甲基安非他命予李建興各
    1 次（共2 次），並當場收受李建興所交付購買第二級毒品
    甲基安非他命之價金3,000 元、1,000 元，而完成販賣第二
    級甲基安非他命之交易。
  (二)張文霖另於附表三編號7 至編號9 所示之99年5 月19日，持
    上開行動電話門號接獲鄭秀盈之來電，表示欲購買價值2,00
    0 元之第一級毒品海洛因，並相約在鄭秀盈住處附近進行交
    易，張文霖遂攜帶重約0.2 公克之第一級毒品海洛因至約定
    地點，將該重約0.2 公克之第一級毒品海洛因出售交付予鄭
    秀盈，並受領鄭秀盈所交付如附表二編號3 所示之價金2,00
    0 元，而完成販賣第一級毒品海洛因之交易。
  (三)張文霖另分別基於施用第一、二級毒品之犯意，於99年7 月
    6 日早上7 時許，在其位於桃園縣大溪鎮○○路77巷9 弄3
    號住處，以針筒注射之方式施用第一級毒品海洛因1 次後，
    在同一地點，以將第二級毒品甲基安非他命置於玻璃球內燒
    烤，吸食煙霧之方式，施用第二級毒品甲基安非他命1 次。
二、嗣因新北市政府警察局刑警大隊，於99年7 月6 日上午9 時
    40分許，持搜索票至張文霖位於桃園縣大溪鎮○○路77巷9
    弄3 號住處搜索，扣得附表四所示之第一級毒品海洛因共7
    包、第二級毒品甲基安非他命共20包、張文霖所有而供其販
    賣第一、二級毒品所用如附表五編號1 至編號2 所示之NOKI
    A 廠牌手機1 支（含門號0000000000號之SIM 卡1 張）、電
    子磅秤2 台、張文霖所有而供其施用第一、二級毒品所用如
    附表五編號3 至編號6 所示之白色粉末即葡萄糖3 包、注射
    針筒1 支、夾鏈袋2 個、吸食器1 組，以及顏紅如所有如附
    表六編號1 至編號2 所示之手機1 支（含門號0000000000號
    之SIM 卡1 張）、帳冊2 本，以及與張文霖本件販賣第一、
    二級毒品與施用第一、二級毒品均無關如附表六編號3 至編
    號4 所示之門號0000000000之SIM 卡1 張、ANYCALL 廠牌手
    機1 支（含門號0000000000號之SIM 卡1 張），並徵得張文
    霖之同意採尿送驗結果，呈現嗎啡、可待因、甲基安非他命
    、安非他命，始獲上情。
三、案經新北市政府警察局移送臺灣板橋地方法院檢察署檢察官
    偵查起訴。
    理  由
壹、證據能力方面
一、證人李建興於99年7 月6 日警詢時，明確證稱：其確曾於附
    表二編號1 至編號2 所示之時間、地點，各以3,000 元、1,
    000 元價格，向被告張文霖購買各重約1 公克、0.3 公克之
    第二級毒品甲基安非他命等語（見臺灣板橋地方法院檢察署
    【下稱板橋地檢署】99年度偵字第19096 號偵查卷【下稱偵
    查卷】第105 頁），而與其於本院審判期日證稱：其上開2
    次均係與被告合資購買毒品，第1 次出資1,500 元，第2 次
    出資500 元，並由被告交付各重約0.5 公克、0.15公克之第
    二級毒品甲基安非他命等語（見本院卷第157 頁反面、第15
    9 頁），截然不符；另證人鄭秀盈於同日警詢時亦明確指認
    其曾於附表二編號3 所示之99年5 月19日向被告購買第一級
    毒品海洛因，而與其於本院審判期日先是證稱：當日被告將
    裝有第一級毒品海洛因之香菸盒塞給伊，伊要將錢交給被告
    ，被告不收等語，後又證稱：伊確實有將錢交給被告，但究
    竟是交付1,000 元或2,000 元，已不記得等語，亦非完全相
    符，因證人李建興、鄭秀盈於警詢所為之前述證述內容，乃
    證明被告是否涉犯附表二所示販賣第一、二級毒品之犯罪事
    實所必要，因證人李建興於當日遭警拘提後，即帶回警局製
    作筆錄，而證人鄭秀盈則經警通知到案接受詢問，其等2 人
    接受警詢之時間，距離99年5 月15日、同年月17日、同年月
    19日向被告購買第一、二級毒品之時間，均屬不久，衡情記
    憶較為深刻，相較於證人李建興、鄭秀盈於本院審判期日出
    庭作證時，距離案發當日已逾10個月之久，記憶難免模糊，
    且證人李建興、鄭秀盈當初接受警詢時，因未經其他利害關
    係人之請託、威脅、利誘或其他方式之干預，而使其等2人
    所為之陳述最接近真實，堪認其等陳述之信用性已獲相當之
    確保，而均具有特別可信之情況，本院因而認證人李建興、
    鄭秀盈於警詢所為上揭證詞，均符合刑事訴訟法第159 條之
    2 條所規定之傳聞法則之例外情形，而均具有證據能力。
二、證人即向被告購買毒品之李建興、鄭秀盈於99年7 月6 日偵
    訊時所為之陳述，均係於檢察官面前所為，且由檢察官依法
    告知具結義務及偽證之處罰後，經具結後所為之證詞，此有
    證人結文及該日偵訊筆錄各2 份在卷可參（見偵查卷第19頁
    至第24頁），被告及其辯護人對於證人李建興、鄭秀盈於偵
    查中所為之陳述，於本院審判期日，未曾主張或提及檢察官
    在偵查時有不法取供之情形，而客觀上亦無任何證據顯示證
    人李建興、鄭秀盈於前述偵訊時所為之陳述，有何顯不可信
    之情況，自應認證人李建興、鄭秀盈於偵查中所為之證述，
    均具有證據能力。
三、按司法警察機關依法定程序，透過錄音設備之機械作用而保
    存之錄音本身，並非傳聞證據，然司法警察依據監聽錄音結
    果予以翻譯而製作之監聽譯文，屬於文書證據之一種，倘被
    告或訴訟關係人對該通訊監察譯文之真實性並不爭執，即無
    勘驗辨認其錄音聲音之調查必要，法院於審判期日如已踐行
    提示監聽譯文供當事人辨認或告以要旨，使其表示意見等程
    序並為辯論者，其所為之訴訟程序即無不合（最高法院97年
    度臺上字第1069號、97年度臺上字第5940號、98年度臺上字
    第3954號判決意旨參照）。偵查卷第34頁至第35頁所附如附
    表三所示之監聽譯文，係新北市政府警察局依本院核發之通
    訊監察書執行監聽取得之錄音結果，予以翻譯而製作之監聽
    譯文，因被告及其辯護人均不爭執監聽譯文記載內容之真實
    性（見本院卷第108 頁反面），參照前揭說明，即無勘驗之
    必要，因本院已於審判期日踐行提示監聽譯文供當事人辨認
    並告以要旨，則該監聽譯文自具有證據能力。
四、附表四至附表六所示之扣案物品，乃警方於99年7 月6 日，
    持本院核發之搜索票，至被告與其女友居住之桃園縣大溪鎮
    ○○路77巷9 弄3 號住處搜索扣得，此有被告99年7 月6 日
    警詢筆錄、搜索票、搜索扣押筆錄、扣押物品目錄表各1 份
    附卷可證（見偵查卷第65頁至第67頁、第128 頁、第130 頁
    至第133 頁），且被告及其辯護人復未爭執該次搜索、扣押
    程序不合法，則警方依法搜索扣得如附表四至附表六所示之
    物品，均具有證據能力。
五、內政部警政署刑事警察局99年9 月21日鑑定書、交通部民用
    航空局航空醫務中心99年7 月27日毒品鑑定書、台灣檢驗科
    技股份有限公司99年7 月29日濫用藥物檢驗報告各1 份（見
    本院卷第59頁、第58頁、板橋地檢署99年度毒偵字第6556號
    偵查卷第10頁），分別係內政部警政署刑事警察局、交通部
    民用航空局航空醫務中心，就扣案如附表四所示之粉末與晶
    體，以及台灣檢驗科技股份有限公司就警方所採集之被告尿
    液，各依檢察機關概括授權執行鑑定職務所出具之書面鑑定
    報告，依刑事訴訟法第208 條第1 項規定，無須準用鑑定人
    具結之規定，且屬同法第159 條第1 項之法律另有規定之傳
    聞例外，自均得作為證據。
貳、實體方面：
一、訊據被告固不否認曾於附表三所示之時間，與李建興、鄭秀
    盈以電話對話如附表三所示，且於附表二所示之時、地，先
    後交付各重約1 公克、0.3 公克之第二級毒品甲基安非他命
    予李建興，以及交付重約0.2 公克之第一級毒品海洛因予鄭
    秀盈，另於99年7 月6 日早上7 時許，在其位於桃園縣大溪
    鎮○○路77巷9 弄3 號住處，分別施用第一級毒品海洛因與
    第二級毒品甲基安非他命各1 次等事實，惟矢口否認有何販
    賣第一、二級毒品之犯行，辯稱：伊係因與李建興合資向他
    人購買第二級毒品甲基安非他命，始於附表二編號1 至2所
    示之時、地，先後交付各重約1 公克、0.公克之第二級毒品
    甲基安非他命予李建興，第1 次伊與李建興各出資3,000 元
    ，第2 次伊與李建興各出資1,000 元。至於鄭秀盈係伊的乾
    妹，鄭秀盈於99年5 月19日打電話邀約伊外出見面，伊不知
    鄭秀盈邀約見面之用意，但伊確曾於附表二編號3 所示之地
    點與鄭秀盈見面，因伊讓鄭秀盈等了很久，故無償提供重約
    0.2 公克之第一級毒品海洛因予鄭秀盈，並未跟鄭秀盈收取
    2,000 元款項云云。惟查：
  (一)被告曾於附表二編號1 至編號2 所示之時間、地點，分別以
    3,000 元、1,000 元之價格，販賣交付各重約1 公克、0.3
    公克之第二級毒品甲基安非他命予李建興之犯罪事實，業據
    被告於警詢、偵查中供稱：「（問：警方詢據李建興供稱99
    年5 月15日12時許在三峽鎮恩主公醫院後便利商店成功向你
    購買1 公克安非他命毒品價格新臺幣3,000 元成交，所言是
    否實在？）答：實在」、「（問：是否在99年5 月15日用3
    千元之代價，在恩主公醫院門口之便利商店，將安非他命1
    公克販賣給李建興？）答：是」、「（問：是否在99年5 月
    17日以1 千元之代價在桃園縣大溪鎮○○路的OK便利商店，
    販賣0.3 公克的安非他命給李建興？）答：是」等語明確（
    見偵查卷第66頁、第12頁至第13頁）；核與證人即曾向被告
    購買第二級毒品甲基安非他命之李建興迭於警詢、偵查中證
    稱：「（問：警方提示通訊監察譯文供你觀看，內載內容是
    否為你與一名綽號『阿霖』男子張文霖購買毒品等情？）答
    ：是」、「（問：警方提示通訊監察譯文，於99年5 月15日
    12時許之交易情形為何？請簡述。）答：我是用店內電話00
    -0000000撥打給張文霖訂購安非他命，雙方約定在恩主公醫
    院後面的OK便利商店交易，安非他命毒品1 公克3,000 元成
    交」、「（問：警方提示通訊監察譯文，於99年5 月17日12
    時許之交易情形為何？請簡述。）答：我是用公共電話00-0
    000000打給張文霖訂購安非他命，雙方約定在桃園縣大溪鎮
    ○○路上的OK便利商店交易，安非他命0.3 公克1,000 元成
    交」、「（問：你都是如何與張文霖聯絡？）答：我是撥打
    他‧‧0000000000行動電話與他聯絡交易毒品等情」、「（
    問：提示99年5 月15日上午12時25分9 秒至同日下午1 時17
    分22秒監聽譯文，何意？）答：這是我要用三千元向張文霖
    購買1 公克的安非他命，張文霖叫一個我不認識的人，在臺
    北縣三峽鎮恩主公醫院門口的便利商店將安非他命交給我，
    我將錢交給該人」、「（問：提示99年5 月17日上午12時21
    分17秒至同日上午12時25分2 秒監聽譯文，何意？）答：這
    是我用公用電話打給張文霖，用1 千元向張文霖購買0.3 公
    克的安非他命，張文霖本人在桃園縣大溪鎮○○路的OK便利
    商店，將安非他命交給我，我將錢交給張文霖本人」等語相
    符（見偵查卷第105 頁、第20頁）。再觀諸附表三編號1 至
    編號6 所示之監聽譯文，證人李建興於99年5 月15日中午12
    時25分9 秒撥打被告所持0000000000行動電話門號，向被告
    表示：「3000可以處理多少？」，被告回稱：「1 克啦」等
    語，顯示證人李建興係詢問被告3,000 元可購買多少數量之
    甲基安非他命，被告則回說1 公克，另證人李建興於99年5
    月17日中午12時21分17秒撥打電話向被告表示：「我要拿1
    啦」，則明確向被告表示欲購買價值1,000 元的第二級毒品
    甲基安非他命，核與被告於警詢與偵查中所為李建興於99年
    5 月15日係以3,000 元價格向其購買第二級毒品甲基安非他
    命，復於99年5 月17日以1,000 元價格向其購買第二級毒品
    甲基安非他命之自白，以及證人李建興前揭證述情節，完全
    吻合，並有附表三編號1 至編號6 所示之監聽譯文、行動電
    話門號0000000000之通訊監察書、李建興使用00-0000000室
    內電話之通聯調閱查詢單各1 份在卷可參（見偵查卷第34頁
    、第126 頁、第108 頁）。而扣案如附表四編號3 至編號4
    所示之白色晶體17包與淡黃色晶體3 包，合計20包，均送內
    政部警政署刑事警察局鑑驗結果，均含第二級毒品甲基安非
    他命成分（重量詳如附表四編號3 至編號4 所示），此有內
    政部警政署刑事警察局鑑定書1 份在卷可參（見本院卷第59
    頁），此外，復有被告所有而供其販賣第二級毒品所用如附
    表五編號1 至編號2 所示之手機1 支、電子磅秤2 台扣案可
    憑，是被告於附表二編號1 至編號2 所示之時、地，先後販
    賣第二級毒品甲基安非他命予李建興共2 次之犯行，即堪認
    定。
  (二)證人李建興雖於本院審理時，翻異前詞證稱：伊於附表二編
    號1 至編號2 所示之時間，係與被告合資購買第二級毒品，
    附表二編號1 所示之時間，係由伊與被告各出1,500 元，伊
    因而分得重約0.5 公克之甲基安非他命，附表二編號2 所示
    之時間，伊則與被告各出資500 元，而伊分得重約0.15公克
    之甲基安非他命等語（見本院卷第157 頁反面、第159 頁）
    。然證人李建興於附表三編號1 至編號6 所示與被告之通聯
    對話，未見任何有關於證人李建興與被告商討合資購買第二
    級毒品甲基安非他命之內容，且證人李建興所謂其先後出資
    金額為1,500 元與500 元，以及於99年5 月15日所取得之第
    二級毒品甲基安非他命為0.5 公克，均與附表三編號1 至編
    號6 所示之監聽譯文記載文義，明顯不符，此外，更與被告
    辯稱：伊於附表二編號1 至編號2 所示之時、地，係分別交
    付重約各1 公克、0.3 公克之第二級毒品甲基安非他命予李
    建興，第1 次係由伊與李建興各出資3,000 元，第2 次則係
    由伊與李建興各出資1,000 元，一同合資購買云云（見本院
    卷第107 頁反面），就有關合資金額與各自分得之第二級毒
    品甲基安非他命數量，證人李建興於本院審理時之證詞與被
    告前揭辯解，顯然相互矛盾，足認被告前揭辯稱係基於與證
    人李建興合資購買始交付附表二編號1 至編號2 所示之第二
    級毒品甲基安非他命，應非事實。另斟酌證人李建興於警詢
    與偵查中一再陳稱：「（問：你所施用之毒品來源為何？向
    何人購買？）答：我不敢講，之前我曾指證他人販毒而遭恐
    嚇，並遭勒贖新臺幣25萬元才予以和解」、「（問：承上，
    是何人恐嚇你？）答：是林欽賢恐嚇我及勒贖25萬元，但是
    他已經死在獄中了」、「我之前有作證，之後遭到對方恐嚇
    ，還賠了25萬元，這一次我作證希望能夠保護我的安全」等
    語（見偵查卷第20頁、第104 頁），顯示證人李建興曾有指
    證他人販賣毒品而遭恐嚇並勒贖之經驗，以致對於指證他人
    販賣毒品恐危及自身生命與身體安全，心理存有極大壓力，
    其事後翻異前詞，證稱係與被告合資購買第二級毒品，無非
    係為避免遭被告報復所為之迴護被告之詞，而無可採。
  (三)被告曾於附表二編號3 所示之時間、地點，以2,000 元之價
    格，販賣交付重約0.2 公克之第一級毒品海洛因予鄭秀盈之
    犯罪事實，業據被告於偵查中供稱：「（問：是否在99年5
    月19日，以2 千元之代價，在桃園縣大溪鎮○○路上販賣1
    包重量不詳的海洛因給鄭秀盈？）答：是，大概就是施用一
    次的份量」等語明確（見偵查卷第13頁）；核與證人即曾向
    被告購買第一級毒品海洛因之鄭秀盈迭於警詢、偵查、本院
    審理中證稱：「（問：妳施打之毒品來源為何？）答：我是
    向一名綽號阿霖男子購買的」、「（問：警方提示通訊監察
    譯文表於99年5 月19日19時55分35秒起由0000000000撥打給
    0000000000通話內容是何意？電話中所稱叫哥哥是何人？）
    答：電話中所稱哥哥就是阿霖，是我要向阿霖購買海洛因毒
    品」、「（問：0000000000號電話為何人使用？）答：阿霖
    使用，我在警局時才知道他叫張文霖」、「（問：提示99年
    5 月19日晚上7 時55分35秒至同日晚上8 時9 分30秒監聽譯
    文，何意？）答：我是要用2 千元，向張文霖購買1 包重量
    不詳的海洛因，張文霖本人在桃園縣大溪鎮○○路，將海洛
    因交給我，我將錢交給張文霖本人，因為張文霖的住處是在
    中華路上，我的住處在信義路上，所以譯文中才會出現『你
    家還是我家』，因為我們兩人的住處騎機車約10分鐘」、「
    （問：提示偵查卷第35頁監聽譯文，這是否是妳與張文霖的
    通話內容？）答：是」、「（問：該次通話之目的為何？）
    答：跟張文霖買海洛因」、「（問：妳用多少錢跟張文霖買
    多少數量海洛因？）答：本來是要用一千元買，後來我改買
    兩千元，但海洛因多少重量我就不知道」、「（問：該次交
    易的地點在哪裡？）答：桃園縣信義路與中華路的路口」、
    「（問：當天通完電話後，妳與張文霖碰面，有無交付金錢
    給張文霖？）答：我忘記是一千元或兩千元了，但我有交錢
    給他」、「（問：剛剛提示的譯文中，妳提到一千元要出嗎
    ，所謂的『一千元」是否購買海洛因的一千元？）答：是」
    、「（問：後來妳改說拿二好了，所謂的『二』是否指兩千
    元？）答：是」等語相符（見偵查卷第110 頁反面、第22頁
    至第23頁、本院卷第127 頁反面至第129 頁）。再觀諸附表
    三編號7 至編號9 所示之監聽譯文，證人鄭秀盈於99年5 月
    19日19時55分35秒，原向被告詢問：「妳1000元要出嗎？」
    被告回稱說：「好啊」，並相約在鄭秀盈住處附近後，證人
    鄭秀盈又於同日19時57分57秒撥打電話向被告表示：「拿2
    好了」，顯示證人鄭秀盈原係向被告表示欲購買價值1,000
    元之海洛因，嗣後則改變心意，改向被告表示欲購買價值2,
    000 元之海洛因，核與證人鄭秀盈於警詢、偵查及本院審理
    中之證述情節，完全相符，足認被告於偵查中有關其於99年
    5 月19日以2,000 元價格販賣交付第一級毒品海洛因之自白
    ，應與事實相符，並有附表三編號7 至編號9 所示之監聽譯
    文，以及行動電話門號0000000000之通訊監察書、鄭秀盈所
    使用0000000000行動電話門號之通聯調閱查詢單各1 份附卷
    可查（見偵查卷第35頁、第126 頁、第112 頁），此外，復
    有被告所有而供其販賣第一級毒品所用如附表五編號1 至編
    號2 所示之手機1 支、電子磅秤2 台扣案可憑，是被告於附
    表二編號3 所示之時、地，販賣第一級毒品海洛因予鄭秀盈
    之事實，亦堪認定。被告就其於附表二編號3 所示之時間交
    付予證人鄭秀盈之第一級毒品海洛因數量，於偵查中未能明
    確陳述，僅表示：「就是施用一次的份量」等語（見偵查卷
    第13頁），而於本院審理期間，再次向被告確認，經被告表
    示：2 千元的數量約為0.2 公克左右等語（見本院卷第161
    頁），本院因而認定被告出售交付予證人鄭秀盈之第一級毒
    品海洛因數量為約0.2 公克。
  (四)被告就販賣第一級毒品海洛因部分，辯稱：因鄭秀盈為伊的
    乾妹，而當日伊不知鄭秀盈因何事邀約見面，因伊鄭秀盈等
    很久，所以交付少量第一級毒品海洛因予鄭秀盈云云，然證
    人鄭秀盈於附表二編號3 所示之時、地，向被告購買第一級
    毒品海洛因時，與被告尚不熟識，亦非被告之乾妹，此經證
    人鄭秀盈證述在卷（見本院卷第129 頁），且證人鄭秀盈於
    99年7 月6 日接受檢察官偵訊時曾表示：伊僅知持00000000
    00號行動電話門號者為阿霖，是到警局的時候才知其全名為
    張文霖等語（見偵查卷第22頁），因證人鄭秀盈係於99年7
    月6 日始至警局接受詢問，此有證人鄭秀盈警詢筆錄1 份在
    卷可考（見偵查卷第110 頁至第111 頁），足見證人鄭秀盈
    於附表二編號3 所示之99年5 月19日，確與被告並非熟識，
    否則應無可能至接受警方詢問時，始知被告全名之理！再依
    附表三編號7 至編號9 所示監聽譯文之記載，證人鄭秀盈原
    撥打電話向被告表示欲購買1,000 元之海洛因，被告允諾後
    ，相隔約2 分鐘，證人鄭秀盈再撥打電話通知被告改購買2,
    000 元之海洛因，已如前述，則被告當日外出與證人鄭秀盈
    會面，自然是為了販賣第一級毒品海洛因之交易目的，被告
    辯稱：其不知證人鄭秀盈為何邀約見面云云，顯屬避重就輕
    之詞。再證人鄭秀盈於100 年2 月17日本院審理時作證，原
    證稱：伊當日欲以2,000 元向被告購買第一級毒品海洛因，
    與被告會面後，被告將裝有第一級毒品海洛因之香菸盒塞給
    他，伊要將錢交給被告，但被告不收云云（見本院卷第127
    頁反面），嗣經審判長以證人鄭秀盈曾於偵查中表示有將錢
    交給被告，質疑證人鄭秀盈，證人鄭秀盈仍表示：被告未跟
    伊收錢，伊亦未曾向檢察官表示有將錢交給被告等語（見本
    院卷第128 頁反面），經本院當庭勘驗證人鄭秀盈之偵訊光
    碟，勘驗結果為檢察官當日訊問證人鄭秀盈是否將2,000 元
    交予被告時，證人鄭秀盈明確回答：「是」（見本院卷第12
    8 頁），辯護人因而再次與證人鄭秀盈確認當日是否有交付
    金錢給被告，證人鄭秀盈始證稱：伊確實有將錢交給被告，
    但忘記是1,000 元或2,000 元等語（見本院卷第128 頁反面
    ），足認證人鄭秀盈當日作證之初，原有迴護被告之意，而
    為相異於其警詢、偵查中之陳述，嗣因發現偵查中之訊問過
    程，有錄音錄影存證，始證稱：有將購買價金交付予被告等
    語，是以證人鄭秀盈願意迴護被告之情形以觀，證人鄭秀盈
    顯與被告並無怨隙，倘若其確未曾向被告購買第一級毒品海
    洛因，應無可能誣指被告之可能，由此足認，被告辯稱僅係
    無償轉讓第一級毒品海洛因予鄭秀盈云云，應係事後卸責之
    詞，要無可採。
  (五)被告之辯護人雖另主張被告於警詢及偵查中之所以自白販賣
    毒品，係因被告精神狀況不佳，想要早點休息，而為不實陳
    述等語（見本院卷第108 頁反面、第161 頁反面）。然被告
    於警詢與偵查中之自白，不僅與證人李建興、鄭秀盈之證述
    情節相符，亦與附表三所示之監聽譯文記載內容吻合，實難
    認有何不實可言。且被告曾有多次施用毒品案件，經法院判
    刑入獄服刑之紀錄，此有臺灣高等法院被告前案紀錄表1 份
    附卷可證，當知販賣第一、二級毒品之刑事責任，甚為嚴厲
    ，縱使接受偵訊時，精神狀況不佳，亦無可能為貪圖一時之
    休息，而任意承認販賣第一、二級毒品犯行，始自己深陷嚴
    峻司法程序之理！再觀諸被告於99年7 月6 日警詢筆錄與偵
    訊筆錄之記載，被告係於當日17時3 分起，接受警詢，並於
    同日17時36分許完成筆錄之製作，隨即於同日18時14分移送
    至板橋地檢署接受偵訊，並於同日18時35分許完成偵訊程序
    （見偵查卷第65頁至第67頁、第12頁至第13頁），是被告接
    受警詢與偵訊之時間均不長，警方詢問被告後，隨即移送板
    橋地檢署，中間亦無任何耽擱，被告因無可能在短短不到3
    小時的偵訊過程，而感到疲勞。況且，被告於警詢時，僅承
    認販賣第二級毒品甲基安非他命之犯行，辯稱：其交付予李
    建興與鄭秀盈之毒品，均為甲基安非他命，並非海洛因云云
    （見偵查卷第66頁反面），迄至接受檢察官偵訊時，始承認
    交付予證人鄭秀盈之毒品為海洛因，是被告於接受詢問或訊
    問過程，仍相當清楚海洛因與安非他命分屬第一、二級毒品
    ，販賣之毒品究屬第一級毒品海洛因，抑或第二級毒品甲基
    安非他命，刑責不同，因而在警詢時否認有販賣海洛因之行
    為，由此足認，被告接受警詢或偵訊時，精神狀況應屬相當
    清楚，難認有疲勞或精神狀況不佳之情形，是被告之辯護人
    前揭主張，因與事實不符，而無足採。
  (六)按「一般民眾普遍認知安非他命等麻醉藥品之非法交易，政
    府一向查禁森嚴，且重罰不寬貸，衡諸常情，倘非有利可圖
    ，絕無平白甘冒被嚴查重罰高度風險之理，從而，舉凡其有
    償交易，除足反證其確另基於某種非圖利本意之關係外，通
    常尚難因無法查悉其販入價額作為是否高價賣出之比較，諉
    無營利之意思，阻販賣犯行之追訴（最高法院84年4 月18
    日84年度第3 次刑事庭會議決議意旨參照），原審徒以無法
    查悉被告販入安非他命之價格為由，遽為被告有償交易安非
    他命即非販賣禁藥之認定，採證認事，允難謂已審酌至當」
    （最高法院87年度臺上字第3164號判決參照）。因被告於警
    詢時業已供稱：「約於99年5 月開始販賣安非他命毒品給不
    特定之人。以半兩為例，是以2 萬元購入，扣除我自己施用
    後剩餘的大約再2 萬元賣出，我只從中賺取我自己施用的部
    分」等語（見偵查卷第66頁反面至第67頁），足認被告係意
    圖營利而販賣第一、二級毒品予鄭秀盈、李建興，雖被告於
    本院審理時，否認販賣第一、二級毒品犯行，致無從判斷其
    各次販賣第一、二級毒品之價差與利潤各為何。但依被告前
    揭於警詢之供述，其取得之價格必較出售之價格低廉，以從
    中賺取買賣價差牟利，則屬無疑。
  (七)訊據被告對於其於99年7 月6 日早上7 時許，在其位於桃園
    縣大溪鎮○○路77巷9 弄3 號住處，分別施用第一、二級毒
    品各1 次之犯罪事實，供承不諱（見本院卷第107 頁反面）
    ，而被告為警查獲所採之尿液檢體，經送台灣檢驗科技股份
    有限公司以酵素免疫法及氣相層析質譜法檢驗結果，呈現嗎
    啡、可待因、甲基安非他命、安非他命陽性反應，此有台灣
    檢驗科技股份有限公司99年7 月29日濫用藥物檢驗報告暨臺
    北縣政府警察局刑事警察大隊偵辦毒品案件尿液代碼表（代
    號：Q0000000號）各1 份在卷可憑（見板橋地檢署99年度毒
    偵字第6556號偵查卷第9 頁至第10頁），另扣案如附表四編
    號1 至編號2 所示之之白色粉末1 包與米白色粉末6 包，分
    送內政部警政署刑事警察局與交通部民用航空局航空醫務中
    心鑑驗結果，均含第一級毒品海洛因成分（重量詳如附表四
    編號1 至編號2 所示），此有內政部警政署刑事警察局鑑定
    書、交通部民用航空局航空醫務中心毒品鑑定書各1 份附卷
    可佐（見本院卷第59頁反面、第58頁）。此外，復有被告所
    有而供其施用第一、二級毒品所用如附表五編號3 至編號6
    所示之白色粉末即葡萄糖3 包、注射針筒1 支、夾鏈袋2 個
    、吸食器1 組扣案可憑，堪認被告有關於分別施用第一、二
    級毒品部分之自白，核與事實相符。
  (八)綜上所述，本案事證明確，被告上揭販賣第一、二級毒品與
    分別施用第一、二級毒品犯行，均堪認定，應予依法論科。
二、論罪科刑：
  (一)核被告所為，係犯毒品危害防制條例第4 條第2 項之販賣第
    二級毒品罪、同條例第4 條第1 項之販賣第一級毒品罪、同
    條例第10條第1 項之施用第一級毒品罪、同條例第10條第2
    項之施用第二級毒品罪。
  (二)被告販賣、施用前持有第一、二級毒品之低度行為，均應為
    事後販賣、施用第一、二級毒品之高度行為所吸收，固均不
    另論罪。
  (三)證人李建興於偵查中雖曾證稱：附表二編號1 所示之時、地
    向被告購買之第二級毒品甲基安非他命，係由被告指示某不
    詳姓名之人士所交付等語（見偵查卷第20頁），但被告從未
    陳稱指示他人交付第二級毒品甲基安非他命予證人李建興，
    而證人李建興除該次偵訊時表示被告指示他人交付第二級毒
    品甲基安非他命外，其於警詢及本院審理時，均未為相同之
    陳述，是該次偵訊時有關被告指示他人交付第二級毒品甲基
    安非他命一節，是否與事實相符，即非無疑。縱認證人李建
    興所述屬實，然單憑證人李建興前揭所述，尚無從得知該不
    詳人士係基於何種原因而前往附表二編號1 所示之地點，將
    第二級毒品甲基安非他命交付予證人李建興，以及該不詳人
    士對於所交付之物品為第二級毒品，有無認識，自難認該不
    詳人士就附表二編號1 所示之販賣第二級毒品犯行，與被告
    之間，具有犯意聯絡而為共同正犯，附此敘明。
  (四)被告所犯上開2 次販賣第二級毒品、1 次販賣第一級毒品、
    1 次施用第一級毒品、1 次施用第二級毒品等5 罪，犯意各
    別，應予分論併罰。
  (五)被告前因施用毒品案件，經法院分別判處有期徒刑1 年6 月
    、9 月、5 月，嗣經裁定減刑且定應執行刑有期徒刑1 年2
    月15日，並於96年10月9 日執行完畢，有臺灣高等法院被告
    前案紀錄表1 份在卷可佐，被告於有期徒刑執行完畢後，5
    年內再故意犯本件有期徒刑以上之5 罪，均為累犯，應依刑
    法第47條第1 項規定加重其刑。
  (六)又同為販賣第一、二級毒品者，其原因動機不一，情節未必
    盡同，或有大盤毒梟，亦有中、小盤之分，甚或僅止於吸毒
    者友儕間為求互通有無之有償轉讓者亦有之，其販賣行為所
    造成危害社會之程度自屬有異，法律科處此類犯罪，所設之
    法定最低本刑卻同為死刑、無期徒刑，或最輕本刑有期徒刑
    7 年以上，不可謂不重。基此，倘依其販賣第一、二級毒品
    犯罪情狀處低於無期徒刑或7 年以下有期徒刑，即足懲儆，
    並可達防衛社會之目的者，自非不可依客觀之犯行與主觀之
    惡性二者加以考量其情狀，是否有可憫恕之處，適用刑法第
    59條之規定酌量減輕其刑，期使個案裁判之量刑，能斟酌至
    當，以符合罪責原則。查被告所犯本件販賣第一級毒品之犯
    行，僅有1 次，販賣第二級毒品之犯行，僅有2 次，販賣第
    一、二級毒品之數量，在0.2 公克至1 公克之間，數量均不
    多，而各次販賣毒品所得價金僅有1,000 元至3,000 元之間
    ，亦屬甚微，已如前述，因其犯罪而影響之社會層面非屬廣
    大，所侵害之法益亦屬有限，與一般大量走私進口或長期販
    賣毒品之「大盤」、「中盤」，動輒以毒品數十公斤至數百
    公斤相較，其惡性及犯罪情節均屬輕微，衡情若就其販賣第
    一級毒品部分論以無期徒刑或就販賣第二級毒品部分論以7
    年以上有期徒刑，均猶嫌過重，而有悖於罪責原則，本院因
    而認被告販賣第一、二級毒品之犯行，均情堪憫恕，法重情
    輕，爰均依刑法第59條規定減輕其刑，並與前開加重部分，
    依刑法第71條規定先加後減之。
  (七)本院審酌被告前因施用毒品案件，經觀察、勒戒程序，由檢
    察官為不起訴處分，再因多次施用毒品案件，經法院分別判
    刑確定，並先後於92年1 月17日、96年9 月18日執行完畢，
    此有臺灣高等法院被告前案紀錄表1 份附卷可憑，足認被告
    素行非佳，而被告經觀察、勒戒程序，以及因施用毒品案件
    ，經法院判刑確定並執行完畢後，仍不知悔改，再次分別施
    用第一、二級毒品自戕其身，顯然缺乏戒絕毒品之決心，且
    被告既然染有施用第一、二級毒品之惡習，當知第一級毒品
    海洛因與二級毒品甲基安非他命，對人體健康危害至鉅，一
    經染毒，極易成癮，影響頗為深遠，如任其氾濫、擴散，影
    響社會治安，危害非淺，政府因而嚴令禁絕海洛因與甲基安
    非他命之流通，被告為成年人，且四肢健全，具有工作能力
    ，卻圖謀暴利，明知毒品之危害，仍先後販賣第二級毒品甲
    基安非他命予李建興共2 次，以及販賣第一級毒品海洛因予
    鄭秀盈1 次，不僅戕害他人身體健康，更助長毒品氾濫，又
    毒品氾濫具有滋生其他刑事犯罪之潛在危險，影響社會治安
    甚鉅，被告犯後，飾詞否認販賣第一、二級毒品犯行，毫無
    悔意，原不應輕罰，惟念及被告就分別施用第一、二級毒品
    犯行部分，均坦承不諱，就此部分，尚具悔意，而被告因販
    賣第一、二級毒品所得之價金共計6,000 元，犯罪所得不多
    ，犯罪手段和平，且被告販賣交付予李建興之第二級毒品甲
    基安非他命數量各重約1 公克、0.3 公克，販賣交付予鄭秀
    盈之第一級毒品海洛因數量重約0.2 公克，被告因犯本件販
    賣第一、二級毒品而流通之第一級毒品海洛因與第二級毒品
    安非他命，尚非鉅大，危害社會治安之程度，應屬非重，以
    及被告為警查獲時持有第一級毒品海洛因與第二級毒品甲基
    安非他命數量非少等等一切情形，爰分別量處如主文所示之
    刑。
  (八)又被告所犯附表二所示之販賣第一、二級毒品等3 罪，罪名
    與犯罪態樣均屬雷同，且均係侵害國家維護國民健康目的之
    同一法益，各次侵占犯行之時間，極為接近，因被告販賣而
    流入市面之第一級毒品海洛因數量僅約0.2 公克、第二級毒
    品甲基安非他命數量約1.5 公克，數量不多，對國民健康之
    危害，尚非嚴重，而被告因上開3 次販賣毒品犯罪之所得合
    計6,000 元，犯罪情節非重，基於罪責相當原則，並參酌刑
    法第51條第5 款係採限制加重原則，而非累加原則之意旨，
    爰就被告所犯販賣第一、二級毒品與施用第一、二級毒品等
    6 罪之宣告刑，定應執行之刑為有期徒刑20年，以資懲儆，
    並免失諸苛酷。
  (九)按以營利為目的販入毒品，經多次販賣後，持有剩餘毒品被
    查獲，其各次販賣毒品行為，固應併合處罰。惟該持有剩餘
    毒品之低度行為，應僅為最後一次販賣毒品之高度行為所吸
    收，不另論罪。則就該查獲之剩餘毒品，祇能於最後一次之
    販賣毒品罪宣告沒收銷燬，不得於各次販賣毒品罪均宣告沒
    收銷燬（最高法院97年度臺上字第3258號判決意旨參照）。
    扣案如附表四編號1 至編號2 所示之白色粉末共7 包，業經
    內政部警政署刑事警察局與交通部民用航空局航空醫務中心
    鑑驗結果，確均屬第一級毒品海洛因無訛，已如前述，因被
    告供承係供其一己施用所用，因該扣案之第一級毒品海洛因
    7 包，數量非多，客觀上復無任何證據顯示係被告販賣第一
    級毒品海洛因所剩餘，本院因而認該扣案之第一級毒品海洛
    因共7 包，均應於論處被告施用第一級毒品罪刑項下併予宣
    告沒收銷燬，而用以包裹該7 包第一級毒品海洛因之包裝袋
    ，因與其上殘留之第一級毒品海洛因，均難以分析剝離，俱
    應依毒品危害防制條例第18條第1 項前段規定，不問屬於犯
    人與否，併宣告沒收銷燬之。扣案如附表四編號3 至編號4
    所示之晶體共20包，業經內政部警政署刑事警察局與鑑驗結
    果，均含第二級毒品甲基安非他命成分，亦如前述，因該扣
    案之第二級毒品甲基安非他命，數量甚多，顯非單純供施用
    所用，本院因而認係被告以營利為目所販入，並參照前揭說
    明，僅於最後一次之販賣第二級毒品罪項下，宣告沒收銷燬
    ，而包裝袋因與其上殘留之第二級毒品甲基安非他命，難以
    分析剝離，亦俱應依毒品危害防制條例第18條第1 項前段規
    定，不問屬於犯人與否，併宣告沒收銷燬之。至於送鑑耗損
    之海洛因粉末與甲基安非他命晶體，既均已滅失，自無庸再
    予宣告沒收銷燬之必要。
  (十)次按，毒品危害防制條例第19條第1 項所規定因犯罪所得之
    財物，均沒收之，如全部或一部不能沒收時，追徵其價額或
    以其財產抵償之意旨，必限於所得者為金錢以外之其他財物
    而無法沒收時，始應追徵其價額，使其繳納與原物相當之價
    額，如所得之財物為金錢而無法沒收時，則應以其財產抵償
    之，不發生追徵價額之問題。此項關於沒收之特別規定，採
    義務沒收主義。故凡犯上開條項之罪者，其因犯罪所得之財
    物，倘未能證明確已費失，均應依上開規定宣告沒收之。因
    販賣毒品罪所取得之一切對價，自不能與一般正常之營利事
    業僅計算其營利所得之情形，相提並論，不問其原屬供販賣
    所用之成本或因此所得之利潤，亦不以當場扣押者為限，本
    此特別規定，應概予沒收，始符對毒害國民身心健康行徑，
    嚴加懲戒之立法意旨（最高法院88年度臺上字第6441號、91
    年度臺上字第4149號、96年度臺上字第3247號判決參照）。
    查證人李建興先後向被告購買第二級毒品甲基安非他命之價
    金，各3,000 元、1,000 元，以及證人鄭秀盈向被告購買第
    一級毒品海洛因之價金2,000 元，均已交由被告收受，此經
    證人李建興、鄭秀盈於警詢及偵查中證述明確，雖該3,000
    元、1,000 元、2,000 元，均未扣案，但該等款項既然係被
    告販賣第一、二級毒品所得之財物，均應依毒品危害防制條
    例第19條第1 項規定，併予宣告沒收，如全部或一部不能沒
    收時，應以被告之財產抵償之。
  (十一)再按，沒收物倘均已扣案，無全部或一部不能沒收之情形，
    無庸依毒品危害防制條例第19條第1 項後段諭知如全部或一
    部不能沒收時追徵其價額或以其財產抵償之（最高法院95年
    度臺上字第3133號判決意旨參照）。扣案如附表五編號1 至
    編號2 所示之手機1 支（含門號000000000 號SIM 卡1 張）
    、電子磅秤2 台，均為被告所有，此經被告供承在卷（見本
    院卷第107 頁反面），其中附表五編號1 所示之手機1 支（
    含SIM 卡1 張），係供用以聯繫李建興、鄭秀盈而供販賣第
    一、二級毒品所用乙情，則據證人李建興、鄭秀盈證述在卷
    （見偵查卷第105 頁、第111 頁、第20頁），並有附表三所
    示之監聽譯文，以及行動電話門號0000000000之通訊監察書
    、李建興使用00-0000000室內電話之通聯調閱查詢單、鄭秀
    盈所使用0000000000行動電話門號之通聯調閱查詢單各1 份
    在卷可佐（見偵查卷第34頁至第35頁、第126 頁、第108 頁
    、第112 頁），固堪認定，而附表五編號2 所示之電子磅秤
    2 台，依被告於警詢之供述，係供磅秤購入及售出之毒品是
    否足重等語（見偵查卷第65頁反面），堪認該2 台電子磅秤
    亦係供被告販賣第一、二級毒品所用，爰均依毒品危害防制
    條例第19條第1 項規定，併予宣告沒收。
  (十二)扣案如附表五編號3 至編號6 所示之白色粉末3 包、注射針
    筒1 支、夾鏈袋2 個、吸食器1 組，均為被告所有，其中白
    色粉末3 包，實為葡萄糖，係供被告摻入針筒與第一級毒品
    海洛因混合後注射施打所用，而注射針筒1 支與夾鏈袋2 個
    ，亦均係供被告施用第一級毒品海洛因所用，亦據被告供承
    在卷（見偵查卷第66頁、本院卷第108 頁），爰均依刑法第
    38條第1 項第2 款規定，併予宣告沒收。
  (十三)至於扣案如附表六編號1 至編號2 所示之手機1 支（含門號
    0000000000號SIM 卡1 張）、帳冊2 本，均為被告女友顏紅
    如所有，此經被告供承在卷（見偵查卷第66頁、本院卷第10
    8 頁），核與顏紅如於警詢中之陳述情節（見偵查卷第31頁
    反面），大致相符，因無證據顯示上開手機1 支與帳冊2 本
    與被告所犯上開販賣第一、二級毒品或施用第一、二級毒品
    之犯行，具有直接關連，依法自均不得於本案中併予宣告沒
    收。再扣案如附表六編號3 所示之門號0000000000之SIM 卡
    1 張，因被告否認為其所有，客觀上亦無證據顯示被告曾使
    用該門號供作販賣或施用第一、二級毒品犯罪所用，而扣案
    如如附表六編號4 所示之手機1 支（含門號0000000000號
    SIM 卡1 張），雖證人李建興、鄭秀盈於警詢時均陳稱：曾
    撥打0000000000行動電話門號與被告聯絡以交易毒品等語（
    見偵查卷第105 頁、第111 頁），然卷附如附表三所示之監
    聽譯文，則顯示被告於附表二所示之時、地，先後販賣第二
    級毒品甲基安非他命予李建興2 次，以及販賣第一級毒品海
    洛因予鄭秀盈1 次，均係使用附表五編號1 所示之手機，並
    未使用附表六編號4 所示之手機，不論被告是否曾使用附表
    六編號4 所示之手機與證人李建興、鄭秀盈聯繫，均難認與
    附表二所示之販賣第一、二級毒品行為，具有關連，而手機
    本身，客觀上亦難認與施用一、二級毒品之犯行，具有直接
    關連，從而，附表六編號3 至編號4 所示之SIM 卡1 張與手
    機1 支，依法均不得於本案中併予宣告沒收，附此敘明。
據上論斷，應依刑事訴訟法第299 條第1 項前段，毒品危害防制
條例第4 條第1 項、第2 項、第10條第1 項、第2 項、第18條第
1 項前段、第19條第1 項，刑法第11條、第47條第1 項、第59條
、第38條第1 項第2 款、第51條第5 款，判決如主文。
本案經檢察官楊瀚濤到庭執行職務。
中    華    民    國   100    年    4     月    14    日
                  刑事第五庭  審判長法  官  胡堅勤
                                    法  官  盧軍傑
                                    法  官  高增泓
以上正本證明與原本無異。
如不服本判決，應於判決送達後十日內，向本院提出上訴書狀，
並應敘述具體理由；其未敘述上訴理由者，應於上訴期間屆滿後
二十日內向本院補提理由書（均須按他造當事人之人數附繕本，
並得請求選任辯護人代撰上訴理由狀）「切勿逕送上級法院」。
                                    書記官  黃妍爾
中    華    民    國   100    年    4     月    14    日
附錄本案論罪科刑法條全文：
毒品危害防制條例第4條：
製造、運輸、販賣第一級毒品者，處死刑或無期徒刑；處無期徒
刑者，得併科新臺幣2,000 萬元以下罰金。
製造、運輸、販賣第二級毒品者，處無期徒刑或7 年以上有期徒
刑，得併科新臺幣1,000 萬元以下罰金。
製造、運輸、販賣第三級毒品者，處5 年以上有期徒刑，得併科
新臺幣700 萬元以下罰金。
製造、運輸、販賣第四級毒品者，處3 年以上10年以下有期徒刑
，得併科新臺幣300 萬元以下罰金。
製造、運輸、販賣專供製造或施用毒品之器具者，處1 年以上7
年以下有期徒刑，得併科新臺幣100 萬元以下罰金。
前五項之未遂犯罰之。
毒品危害防制條例第10條
施用第一級毒品者，處6月以上5年以下有期徒刑。
施用第二級毒品者，處3年以下有期徒刑。
附表一：
┌──┬─────┬────────────────┬────────┐
│編號│  罪名    │        主刑與從刑              │  備     註     │
├──┼─────┼────────────────┼────────┤
│ 1  │販賣第二級│有期徒刑參年拾月。扣案如附表五編│犯罪事實詳如附表│
│    │毒品罪    │號1 至編號2 所示之手機壹支（含SI│二編號1所示。   │
│    │          │M 卡壹張）、電子磅秤貳台，均沒收│                │
│    │          │；未扣案販賣第二級毒品所得新臺幣│                │
│    │          │參仟元，沒收，如全部或一部不能沒│                │
│    │          │收時，以其財產抵償之。          │                │
├──┼─────┼────────────────┼────────┤
│ 2  │販賣第二級│有期徒刑參年拾月。扣案如附表四編│犯罪事實詳如附表│
│    │毒品罪    │號3 至編號4 所示之第二級毒品甲基│二編號2 所示。  │
│    │          │安非他命共貳拾包，均沒收銷燬之；│                │
│    │          │扣案如附表五編號1 至編號2 所示之│                │
│    │          │手機壹支（含SIM 卡壹張）、電子磅│                │
│    │          │秤貳台，均沒收；未扣案販賣第二級│                │
│    │          │毒品所得新臺幣壹仟元，沒收，如全│                │
│    │          │部或一部不能沒收時，以其財產抵償│                │
│    │          │之。                            │                │
├──┼─────┼────────────────┼────────┤
│ 3  │販賣第一級│有期徒刑拾伍年陸月。扣案如附表五│犯罪事實詳如附表│
│    │毒品罪    │編號1 至編號2 所示之手機壹支（含│二編號3 所示。  │
│    │          │SIM 卡壹張）、電子磅秤貳台，均沒│                │
│    │          │收；未扣案販賣第一級毒品所得新臺│                │
│    │          │幣貳仟元，沒收，如全部或一部不能│                │
│    │          │沒收時，以其財產抵償之。        │                │
├──┼─────┼────────────────┼────────┤
│ 4  │施用第一級│有期徒刑玖月。扣案如附表四編號1 │犯罪事實詳如事實│
│    │毒品罪    │至編號2 所示之第一級毒品海洛因共│欄一(三)記載張文霖│
│    │          │柒包，均沒收銷燬之；扣案如附表五│於97年7 月6 日施│
│    │          │編號3 至編號5 所示之白色粉末參包│用第一級毒品海洛│
│    │          │、注射針筒壹支、夾鏈袋貳個，均沒│因部分。        │
│    │          │收。                            │                │
├──┼─────┼────────────────┼────────┤
│ 5  │施用第二級│有期徒刑伍月。扣案如附表五編號6 │犯罪事實詳如事實│
│    │毒品罪    │所示之吸食器壹組，沒收。        │欄一(三)記載張文霖│
│    │          │                                │於97年7 月6 日施│
│    │          │                                │用第二級毒品甲基│
│    │          │                                │安非他命部分。  │
└──┴─────┴────────────────┴────────┘
附表二：
┌──┬────┬──────┬───────┬─────┬─────┐
│編號│販賣對象│  交付時間  │交易地點      │毒品種類與│ 販賣所得 │
│    │        │            │              │數量      │（新台幣）│
├──┼────┼──────┼───────┼─────┼─────┤
│ 1  │李建興  │99年5 月15日│新北市三峽區恩│重約1 公克│3,000元   │
│    │        │下午某時許  │主公醫院附近之│之第二級毒│          │
│    │        │            │OK便利商店    │品甲基安非│          │
│    │        │            │              │他命1 包  │          │
├──┼────┼──────┼───────┼─────┼─────┤
│ 2  │李建興  │99年5 月17日│桃園縣大溪鎮信│重約0.3 公│1,000元   │
│    │        │下午某時許  │義路之某OK便利│克之第二級│          │
│    │        │            │商店          │毒品甲基安│          │
│    │        │            │              │非他命1 包│          │
├──┼────┼──────┼───────┼─────┼─────┤
│ 3  │鄭秀盈  │99年5 月19日│桃園縣大溪鎮中│重約0.2公 │2,000元   │
│    │        │晚間某時許  │華路某處      │克之第一級│          │
│    │        │            │              │毒品海洛因│          │
│    │        │            │              │1 包      │          │
└──┴────┴──────┴───────┴─────┴─────┘
附表三：
┌──┬──────┬──────┬───────────────────┬───┐
│編號│通話時間    │通話對象    │通話內容                              │ 備註 │
├──┼──────┼──────┼───────────────────┼───┤
│ 1  │99年5 月15日│李建興以03-3│李建興：我阿興，電話不方便講，我可以過│偵查卷│
│    │12時25分9秒 │881543電話撥│        去找你嗎？                    │卷第34│
│    │            │打張文霖所持│張文霖：我在三峽。                    │頁    │
│    │            │0000000000行│李建興：什麼時候回來？                │      │
│    │            │動電話      │張文霖：晚上。                        │      │
│    │            │            │李建興：3000可以處理多少？            │      │
│    │            │            │張文霖：1 克啦，不然你過來恩主公這邊啦│      │
│    │            │            │        。                            │      │
│    │            │            │李建興：我拿到錢再打給你，人家要拿錢過│      │
│    │            │            │        來給我啦。                    │      │
│    │            │            │張文霖：好。                          │      │
├──┼──────┼──────┼───────────────────┼───┤
│ 2  │99年5 月15日│李建興以03-3│李建興：你在恩主公醫院那邊嗎？        │偵查卷│
│    │12時53分24秒│881543電話撥│張文霖：還是我過去。                  │卷第34│
│    │            │打張文霖所持│李建興：你現在要回來嗎？              │頁    │
│    │            │0000000000行│張文霖：對啊。                        │      │
│    │            │動電話      │李建興：你哪時候會到？                │      │
│    │            │            │張文霖：20分鐘就到了。                │      │
│    │            │            │李建興：差不多40分鐘好不好，他人要過來│      │
│    │            │            │        了。                          │      │
│    │            │            │張文霖：他到了，你再打給我啦。        │      │
│    │            │            │李建興：好。                          │      │
├──┼──────┼──────┼───────────────────┼───┤
│ 3  │99年5 月15日│李建興以03-3│李建興：我現在過去拿嗎？              │偵查卷│
│    │12時58分42秒│881543電話撥│張文霖：你要過來嗎？                  │卷第34│
│    │            │打張文霖所持│李建興：對啊。                        │頁    │
│    │            │0000000000行│張文霖：你到了打給我，到恩主公哦。    │      │
│    │            │動電話      │李建興：好。                          │      │
├──┼──────┼──────┼───────────────────┼───┤
│ 4  │99年5 月15日│李建興以02-2│李建興：我到了。                      │偵查卷│
│    │13時17分22秒│0000000 話撥│張文霖：好。                          │卷第34│
│    │            │打張文霖所持│                                      │頁    │
│    │            │0000000000行│                                      │      │
│    │            │動電話      │                                      │      │
├──┼──────┼──────┼───────────────────┼───┤
│ 5  │99年5 月17日│李建興以03-3│李建興：我阿興，你在哪裡？            │偵查卷│
│    │12時21分17秒│874054公共電│張文霖：你到信義路的OK啦。            │卷第34│
│    │            │話撥打張文霖│李建興：我要拿1啦。                   │頁反面│
│    │            │所持00000000│張文霖：好。                          │      │
│    │            │73行動電話  │                                      │      │
├──┼──────┼──────┼───────────────────┼───┤
│ 6  │99年5 月17日│李建興以03-3│李建興：喂，我到了。                  │偵查卷│
│    │12時25分02秒│874954公共電│張文霖：好。                          │卷第34│
│    │            │話撥打張文霖│                                      │頁反面│
│    │            │所持00000000│                                      │      │
│    │            │73行動電話  │                                      │      │
├──┼──────┼──────┼───────────────────┼───┤
│ 7  │99年5 月19日│鄭秀盈以0987│鄭秀盈：哥哥，你現在方便嗎？          │偵查卷│
│    │19時55分35秒│449884行動電│張文霖：有啊。                        │卷第35│
│    │            │話撥打張文霖│鄭秀盈：你1000元要出嗎？我朋友說要試看│頁    │
│    │            │所持00000000│        看你的東西。                  │      │
│    │            │73行動電話  │張文霖：好啊。                        │      │
│    │            │            │鄭秀盈：你人在哪裡？                  │      │
│    │            │            │張文霖：一樣。                        │      │
│    │            │            │鄭秀盈：我們頭一次見面那邊嗎？        │      │
│    │            │            │張文霖：你家那裡。                    │      │
│    │            │            │鄭秀盈：好。                          │      │
├──┼──────┼──────┼───────────────────┼───┤
│ 8  │99年5 月19日│鄭秀盈以0987│鄭秀盈：拿2好了？                     │偵查卷│
│    │19時57分57秒│449884行動電│張文霖：2哦。                         │卷第35│
│    │            │話撥打張文霖│鄭秀盈：對。                          │頁    │
│    │            │所持00000000│張文霖：好。                          │      │
│    │            │73行動電話  │                                      │      │
├──┼──────┼──────┼───────────────────┼───┤
│ 9  │99年5 月19日│鄭秀盈以0987│鄭秀盈：你出來了嗎？                  │偵查卷│
│    │20時9分30秒 │449884行動電│張文霖：你到了哦。                    │卷第35│
│    │            │話撥打張文霖│鄭秀盈：你說你家那邊，還是我家這邊。  │頁至第│
│    │            │所持00000000│張文霖：你家那邊。                    │35頁反│
│    │            │73行動電話  │鄭秀盈：好。                          │面    │
└──┴──────┴──────┴───────────────────┴───┘
附表四：
┌──┬──────────┬────────┬───────────┐
│編號│   扣案物品名稱     │    數    量    │    備        註      │
├──┼──────────┼────────┼───────────┤
│ 1  │白色粉末            │1 包（驗前總毛重│經內政部警政署刑事警察│
│    │                    │0.44公克）。    │局鑑驗結果，含第一級毒│
│    │                    │                │品海洛因成分。（見本院│
│    │                    │                │卷第59頁反面）        │
├──┼──────────┼────────┼───────────┤
│ 2  │米白色粉末          │6 包（驗前總淨重│經交通部民用航空局航空│
│    │                    │0.815 公克、驗後│醫務中心鑑驗結果，均含│
│    │                    │總淨重0.813 公克│第一級毒品海洛因成分。│
│    │                    │）。            │（見本院卷第58頁）    │
├──┼──────────┼────────┼───────────┤
│ 3  │白色晶體            │17包（驗前總毛重│經內政部警政署刑事警察│
│    │                    │44.66 公克、驗前│局鑑驗結果，均含第二級│
│    │                    │總純質淨重38.02 │毒品甲基安非他命成分。│
│    │                    │公克）。        │（見本院卷第59頁）    │
├──┼──────────┼────────┤                      │
│ 4  │淡黃色晶體          │3 包（驗前總毛重│                      │
│    │                    │7.59公克）。    │                      │
└──┴──────────┴────────┴───────────┘
附表五：
┌──┬──────────┬────────┬───────────┐
│編號│    扣案物品名稱    │    數    量    │    備        註      │
├──┼──────────┼────────┼───────────┤
│1   │NOKIA 廠牌手機（門號│1 支（含SIM 卡1 │張文霖所有供販賣第一、│
│    │：0000000000號）    │張）            │二級毒品所用。        │
├──┼──────────┼────────┼───────────┤
│2   │電子磅秤            │2台             │張文霖所有供販賣第一、│
│    │                    │                │二級毒品所用。        │
├──┼──────────┼────────┼───────────┤
│3   │白色粉末            │3 包（驗前總淨重│附表五編號3 所示之白色│
│    │                    │3.158 公克、驗後│粉末3 包，經交通部民用│
│    │                    │總淨重3.154 公克│航空局航空醫務中心鑑驗│
│    │                    │）。            │結果，均未含毒品或管制│
│    │                    │                │藥品成分（見本院卷第58│
├──┼──────────┼────────┤頁），該白色粉末3 包實│
│4   │注射針筒            │1支             │為葡萄糖，與附表五編號│
│    │                    │                │4 至5 所示之注射針筒、│
├──┼──────────┼────────┤夾鏈袋，均為張文霖所有│
│5   │夾鏈袋              │2個             │且供其施用第一級毒品海│
│    │                    │                │洛因所用，附表五編號6 │
├──┼──────────┼────────┤所示之吸食器，則為張文│
│6   │吸食器              │1組             │霖所有而供其施用第二級│
│    │                    │                │毒品甲基安非他命所用。│
└──┴──────────┴────────┴───────────┘
附表六：
┌──┬──────────┬────────┬───────────┐
│編號│    扣案物品名稱    │   數    量     │    備        註      │
├──┼──────────┼────────┼───────────┤
│ 1  │Sony Ericson廠牌手機│1 支（含SIM 卡1 │均為顏紅如所有，而均與│
│    │（門號：0000000000號│張）            │張文霖本件販賣、施用第│
├──┼──────────┼────────┤一、二級毒品犯行，無直│
│ 2  │帳冊                │2 本            │接關連。              │
├──┼──────────┼────────┼───────────┤
│ 3  │門號0000000000之SIM │1張             │無證據證明為張文霖所有│
│    │卡                  │                │，且無證據證明與張文霖│
├──┼──────────┼────────┤所犯販賣與施用第一、二│
│ 4  │ANYCALL 廠牌手機（門│1 支（含SIM 卡1 │級毒品之犯行，具有直接│
│    │號：0000000000號）  │張）            │關連。                │
└──┴──────────┴────────┴───────────┘